臺灣高等法院臺南分院刑事判決　　　　　　　　九十三年度上易字第三八九號　Ｃ
　　　上　訴　人　臺灣臺南地方法院檢察署檢察官
　　　被　　　告　乙　○　○
右上訴人因被告竊盜案件，不服臺灣臺南地方法院九十三年度易緝字第四二號中華民
國九十三年六月二十三日第一審判決（起訴案號：臺灣臺南地方法院檢察署九十二年
度偵字第四四二五號、第九七一三號；移
九０號），提起上訴，本院判決如左：
      主      文
原判決撤銷。
乙○○共同連續竊盜，處有期徒刑陸月，如易科罰金，以參佰元折算壹日。
      事      實
一、乙○○基於意圖為自己不法之所有之概括犯意，或單獨，或與陳建良合議共同竊
    盜，即（一）乙○○先於民國九十二年一月二十六日十六時許，在位於臺南市○
    ○路七四一之一號之「超越網路店」內，徒手竊取店員張玟蘭所有置放在櫃之
    ＧＰＬＵＳ牌Ｉ８８０型式，序號000000000000000號行動電話
    手機一支（內含門號0000000000號晶片一枚），得手後，與其所有之
    二支手機共計以新台幣（下同）六千元之對價，出售予不知情之「萬國企業行」
    負責人劉重光。（二）乙○○復承前揭竊盜之概括犯意，另與陳建良（業經原審
    以九十二年度易字第一二八三號判處拘役五十五日確定）共同基於犯意之聯絡，
    於九十二年二月五日十六時許，同至位於臺南市○○○路○段一五八號「法肯網
    咖店」處，先由乙○○進入該網咖店內觀察，察覺客人甲○○專注於該網咖店電
    腦，並將其所有之ＮＯＫＩＡ牌及三星牌行動電話手機各一支（分別內置門號0
    000000000號及0000000000號晶片各一枚）置於桌上，乙○
    ○乃外出告知陳建良囑其入內行竊，乙○○並即將其等騎乘之車牌號碼ＬＣＩ—
    七五三號機車發動，準備逃逸。陳建良旋即於十七時廿分許進入該網咖店內，乘
    甲○○未予注意之際，徒手竊取該行動電話手機二支，得手後將之據為己有，並
    即奔出店外，乘坐乙○○駕駛之前揭機車逃逸。乙○○復與陳建良將該行動電話
    手機二支出售予李昭明（另經臺灣臺南地方法院檢察署檢察官偵查中）。上開二
    人竊盜行為，因甲○○發覺遭竊後，呼喊追捕乙○○、陳建良時，「法肯網咖店
    」店員楊雅蘭亦追出門外，當場記錄乙○○、陳建良騎乘之機車車號，並報警處
    理。（三）與陳建良共同基於犯意之聯絡，於九十二年二月廿八日下午五時許，
    在台南縣歸仁鄉體育公園藍球場，趁劉振杰、江威廷於公園藍球場打球未注意之
    際，將停放體育公園劉振杰ＫＤ五－０九九號機車置物箱板開，共同竊取置物箱
    內劉振杰所有ＮＯＫＩＡ牌３３５０型（內含門號0000000000號晶片
    一枚），及江威廷所有ＯＫＷＡＰ牌１１６型（內含門號0000000000
    號晶片一枚）之手機各一支，得手後逃逸，於九十二年三月二日，由乙○○將上
    開３３５０型手機以一千元之對價，將上開１１６型手機，以三千八百元之對價
    ，出售予「聯合國通訊企業行」負責人林龍江。（四）與陳建良共同基於犯意之
    聯絡，於九十二年三月七日十六時許，在台南縣新市鄉○○路四五號（遊戲阜網
    際網路店），由陳建良趁柯建鴻在店內玩電腦太累睡著之際，下手竊取柯建鴻所
    有ＮＯＫＩＡ牌８３１０型（內含門號0000000000號晶片一枚），得
    手後，由乙○○在外接應逃逸，於九十二年三月十一日，由乙○○將上開８３１
    ０型手機，以三千六百元之對價，出售予「聯合國通訊企業行」負責人林龍江。
    （五）與陳建良共同基於犯意之聯絡，於九十二年三月十五日下午六時許，在台
    南縣永康市○○○街五十七號（輕鬆屋網際網路店），由陳建良趁吳修孟上廁所
    之際，下手竊取吳修孟所有ＳＡＭＳＵＮＧ牌Ｔ１０８型（內含門號00000
    00000號晶片一枚）之手機一支，得手後，由乙○○在外接應逃逸，於九十
    二年三月十七日，由乙○○將上開Ｔ１０８型手機，以六千九百元之對價，出售
    予「聯合國通訊企業行」負責人林龍江。（六）與陳建良共同基於犯意之聯絡，
    於九十二年五月三十日上午十一時三十分許，在台南縣關廟鄉○○路統一超商店
    內，共同竊取停放在商店前黃民雄Ｄ三－九三六七號貨車前座椅子內，黃民雄所
    有之國際牌、ＧＤ８８型（內含門號0000000000號晶片一枚）手機一
    支，得手後逃逸，於九十二年六月十一日，由乙○○將上開ＧＤ８８型手機，以
    九千元之對價，出售予「易通通信行」之負責人王秀美。
二、案經台南市警察局移送臺灣臺南地方法院檢察署檢察官偵查起訴及移送併辦。
      理      由
一、右揭犯罪事實業據被告乙○○於原審及本院審理中供承不諱，核與共犯陳建良於
    警訊所供竊盜情節，及被害人張玟蘭、甲○○、劉振杰、江威廷、柯建鴻、吳修
    孟、黃民雄於警訊中所述失竊情節相符，且與證人劉重光、林龍江、王秀美於警
    訊中所述向被告收購手機情節互核相合，並經證人即「法肯網咖店」店長許柏樺
    於警訊中供證：約於十七時廿分左右，一名男子取得店內顧客手機往門口逃逸，
    該女子即乙○○在外騎機車等候，二人乘車逃離現場等語，及店員證人楊雅蘭於
    警訊時供證：伊當時正在櫃，發現客人甲○○急忙往外追著一個人，並一直喊
    著「有小偷」，伊跟著追出去，然後發現那名歹徒跳上一部發動中的摩托車逃走
    ，伊迅速記下車牌，車號為ＬＣＩ—七五三號，是一二五ＣＣ黑色機車等語可按
    （見台南市警察局第一五三號卷第十、十一頁）；復有被告乙○○出售手機予證
    人劉重光時，所交付之國民身分證影本一紙、照片影本一張（見台南市警察局第
    五一０號卷第十二、第十四頁）、聯合國通訊企業行動電話讓渡書四紙（見台南
    市警察局第五分局第一六０號卷第三四、三五、三八、四一頁）、易通通信行買
    賣證明書一紙、贓物認領保管單一紙、內政部警政署刑事警察局鑑定易通通信行
    買賣證明書上之手指所捺指紋，與被告乙○○在刑事警察局存檔之右拇指紋相符
    之鑑定書一份在卷可稽（見台南縣警察局南縣警刑第0000000000號卷
    第廿六、三三頁），足見被告乙○○於原審及本院審理中之自白與事實相符，應
    堪採信。被告乙○○竊盜犯行明確，堪以認定，應依法論科。
二、核被告所為係犯刑法第三百二十條第一項之竊盜罪。被告就竊盜上開（二）（三
    ）（四）（五）（六）部分犯行，與共犯陳建良間，具有犯意聯絡及行為分擔，
    均為共同正犯。就竊盜上開（三）部分，以一竊盜行為，同時竊取劉振杰、江威
    廷二人置放機車箱內之財物，為想像競合犯，依刑法第五十五條之規定，從一重
    論處；又被告上開前後多次犯行，時間緊接，方法相同，觸犯構成要件相同之罪
    名，顯係基於概括犯意為之，應依刑法第五十六條之規定擇其情節較重之共同竊
    盜被害人劉振杰、江威廷手機各一支部分之竊盜罪論處，並依法加重其刑。被告
    所為上開（三）（四）（五）（六）部分犯行雖未經公訴人予以起訴，因與起訴
    部分有連續犯裁判上一罪之關係，為起訴效力所及，且經公訴人移送併辦，本院
    自得併予審究，予此明。
三、原審以被告竊盜罪證明確，予論罪科刑，固非無見，惟查被告尚有前開所示（三
    ）至（六）之竊盜犯行，原審對於起訴效力所及之上開併辦竊盜部分未及一併審
    理，尚有未洽，公訴人上訴意旨，執此指摘原判決不當，為有理由，原判決即屬
    無可維持，應由本院撤銷改判。爰審酌被告犯罪動機、手段、所得、智識程度、
    犯罪後坦承犯行之態度，及公訴人亦當庭求刑六個月（見本院卷第四十頁）等一
    切情狀，量處如主文第二項所示之刑，並諭知易科罰金之折算標準，以資懲儆。
據上論斷，應依刑事訴訟法第三百六十九條第一項前段，第三百六十四條，第二百九
十九條第一項前段，刑法第二十八條，第五十五條，第五十六條，第三百二十條第一
項，第四十一條第一項前段，罰金罰鍰提高標準條例第一條前段，第二條，判決如主
文。
本案經檢察官劉欽銘到庭執行職務。
中    華    民    國      九十三      年      十      月      十四      日
                                  臺灣高等法院臺南分院刑事第一庭
                                      審判長法官  黃    崑    宗
                                            法官  蔡    長    林
                                            法官  田    平    安
右正本證明與原本無異。
不得上訴。
                                      法院書記官  劉    岳    文
中    華    民    國      九十三      年      十      月      十五      日
附錄法條：
刑法第三百二十條：
意圖為自己或第三人不法之所有，而竊取他人之動產者，為竊盜罪，處五年以下有期
徒刑、拘役或五百元以下罰金。
意圖為自己或第三人不法之利益，而竊佔他人之不動產者，依前項之規定處斷。
前二項之未遂犯罰之。
